【裁判字號】    99,訴,2392
【裁判日期】    991025
【裁判案由】    毒品危害防制條例
【裁判全文】
臺灣臺中地方法院刑事判決              99年度訴字第2392號
公  訴  人  臺灣臺中地方法院檢察署檢察官
被      告  甲○○
上列被告因違反毒品危害防制條例案件，經檢察官提起公訴（九
十九年度毒偵字第二四四八號），被告於準備程序中就被訴事實
為有罪之陳述，受命法官於聽取當事人之意見後，由本院合議庭
裁定由受命法官獨任以簡式審判程序判決如下：
    主    文
甲○○施用第一級毒品，累犯，處有期徒刑捌月。
    犯罪事實
一、甲○○前因施用毒品案件，經本院以裁定令入勒戒處所觀察
    、勒戒後，認無繼續施用毒品之傾向，經本院以八十九年度
    少調字第一六四九、一七○六、一七○七號裁定不付審理。
    其後又因施用毒品案件，經本院以九十二年度毒聲字第一三
    二八號裁定令入勒戒處所觀察、勒戒後，認無繼續施用毒品
    之傾向，於民國九十二年六月十日出所，並經臺灣臺中地方
    法院檢察署檢察官以九十二年度毒偵字第一五八○號處分書
    為不起訴處分確定。其後又因違反毒品危害防制條例案件，
    經本院以九十六年度訴字第一六三四號判決處以有期徒刑十
    月，減為有期徒刑五月，如易科罰金，以新臺幣一千元折算
    一日確定，於九十六年十二月五日縮刑期滿執行完畢。甲○
    ○前已於五年內再犯施用毒品案件，並經依法追訴處罰，詎
    猶不知悔改，竟基於施用第一級毒品海洛因之犯意，於九十
    九年五月三日下午某時許，在臺中縣龍井鄉龍泉國小旁之某
    廟宇內，以將海洛因摻入香菸內吸食之方式，施用海洛因一
    次。嗣於同年月七日上午十時二十分許，因甲○○在臺中縣
    龍井鄉○○路○段之龍海國小大門前，欲向綽號「鬍鬚」（
    經查真實姓名為顏昭宇）之男子購買第一級毒品海洛因時，
    為警查獲，經警採其尿液送驗結果，確呈嗎啡陽性反應。甲
    ○○為警查獲後，供出販賣海洛因予其施用之上手為顏昭宇
    ，因而破獲顏昭宇販賣海洛因之犯行，並經臺灣臺中地方法
    院檢察署檢察官以九十九年度偵字第一一○一七號起訴書起
    訴顏昭宇。
二、案經臺中縣警察局烏日分局報請臺灣臺中地方法院檢察署檢
    察官偵查起訴。
    理    由
一、程序方面：
  (一)本案被告甲○○所犯係死刑、無期徒刑、最輕本刑為三年以
    上有期徒刑以外之罪，被告於行準備程序中就被訴事實為有
    罪之陳述，經法官告知簡式審判程序之旨，並聽取公訴人、
    被告之意見後，本院合議庭認為適宜由受命法官獨任進行簡
    式審判程序，而依刑事訴訟法第二百七十三條之一第一項規
    定，裁定改用簡式審判程序，是本案之證據調查，依刑事訴
    訟法第二百七十三條之二、同法第一百五十九條第二項之規
    定，不適用傳聞法則有關限制證據能力之相關規定。
  (二)本案被告所為不利於己之供述，並無出於強暴、脅迫、利誘
    、詐欺、疲勞訊問、違法羈押或其他不正之方法，亦非違反
    法定障礙事由經過期間不得訊問或告知義務之規定而為，依
    刑事訴訟法第一百五十六條第一項、第一百五十八條之二規
    定，應認其有證據能力。
  (三)本案認定犯罪事實所憑之非供述證據，均無違反法定程序而
    取得之情形，依刑事訴訟法第一百五十八條之四反面規定，
    自有證據能力。
二、上揭事實，業據被告於警詢、偵查及本院審理時均坦承不諱
    ，其尿液經送檢驗結果，亦呈嗎啡陽性反應，有臺中縣警察
    局烏日分局偵查隊委託鑑驗尿液與真實姓名對照表、勘查採
    證同意書、詮昕科技股份有限公司九十九年五月二十一日濫
    用藥物尿液檢驗報告各一紙附卷足佐。此外，復有臺灣高等
    法院被告前案紀錄表、臺灣臺中地方法院檢察署刑案資料查
    註紀錄表各一份在卷可憑，足見被告自白與事實相符，其前
    已於五年內再犯施用毒品案件，並經依法追訴處罰後，再犯
    毒品危害防制條例第十條第一項之罪，事證明確，犯行洵堪
    認定，應依法論科。
三、按最高法院九十五年五月九日九十五年度第七次刑事庭會議
    決議要旨：「一施用第一、二級毒品為犯罪行為，毒品危害
    防制條例第十條定有處罰明文。故施用第一、二級毒品者，
    依前揭規定本應科以刑罰。惟基於刑事政策，對合於一定條
    件之施用者，則依同條例第二十條、第二十三條之規定，施
    以觀察、勒戒及強制戒治之保安處分。二、毒品危害防制
    條例於民國九十二年七月九日修正公布，自九十三年一月九
    日施行，其中第二十條、第二十三條將施用毒品之刑事處遇
    程序，區分為『初犯』及『五年內再犯』、『五年後再犯』
    。依其立法理由之說明：『初犯』，經觀察、勒戒或強制戒
    治後，應為不起訴處分或不付審理之裁定；經觀察、勒戒或
    強制戒治執行完畢釋放後，『五年內再犯』者，因其再犯率
    甚高，原實施之觀察、勒戒及強制戒治既已無法收其實效，
    爰依法追訴或裁定交付審理。至於經觀察、勒戒或強制戒治
    執行完畢釋放後，『五年後再犯』者，前所實施之觀察、勒
    戒或強制戒治已足以遮斷其施用毒品之毒癮，為期自新及協
    助其斷除毒癮，仍適用『初犯』規定，先經觀察、勒戒或強
    制戒治之程序。從而依修正後之規定，僅限於『初犯』及『
    五年後再犯』二種情形，始應先經觀察、勒戒或強制戒治程
    序。倘被告於五年內已再犯，經依法追訴處罰，縱其第三次
    （或第三次以上）再度施用毒品之時間，在初犯經觀察、勒
    戒或強制戒治執行完畢釋放五年以後，已不合於『五年後再
    犯』之規定，且因已於『五年內再犯』，顯見其再犯率甚高
    ，原實施觀察、勒戒或強制戒治，已無法收其實效，即應依
    該條例第十條處罰。」是被告本件再度施用毒品之時間（即
    九十九年五月三日下午某時許），雖在經觀察勒戒執行完畢
    釋放（即九十二年六月十日）五年以後，惟其前已五年內再
    犯，並經依法追訴處罰，依上開最高法院決議內容，認被告
    再犯率甚高，原實施觀察、勒戒或強制戒治，已無法收其實
    效，應依毒品危害防制條例第十條處罰。
四、核被告所為，係犯毒品危害防制條例第十條第一項施用第一
    級毒品罪。其施用前持有第一級毒品之低度行為，已為施用
    第一級毒品之高度行為所吸收，不另論罪。被告前因違反毒
    品危害防制條例案件，經本院以九十六年度訴字第一六三四
    號判決處以有期徒刑十月，減為有期徒刑五月，如易科罰金
    ，以新臺幣一千元折算一日確定，於九十六年十二月五日縮
    刑期滿執行完畢，有臺灣高等法院被告前案紀錄表及臺灣臺
    中地方法院檢察署刑案資料查註紀錄表在卷可憑，被告前受
    有期徒刑執行完畢，五年內故意再犯本件有期徒刑以上之罪
    ，為累犯，應依刑法第四十七條第一項之規定加重其刑。另
    按犯第四條至第八條、第十條或第十一條之罪，供出毒品來
    源，因而查獲其他正犯或共犯者，減輕或免除其刑，毒品危
    害防制條例第十七條第一項定有明文；查被告於偵查中供出
    販賣海洛因供其施用之上手為顏昭宇，並因而破獲，業經臺
    灣臺中地方法院檢察署於九十九年八月十二日以九十九年度
    偵字第一一○一七號起訴在案，有該起訴書在卷可憑，核與
    上開毒品危害防制條例第十七條第一項之規定相符，依前開
    說明，應依毒品危害防制條例第十七條第一項之規定減輕其
    刑，並先加重後減輕之，併予敘明。爰審酌被告一再施用毒
    品，其前已五年內再犯，並經依法追訴處罰，又再犯本案毒
    品危害防制條例第十條之罪，戕害自身健康，且其前有多次
    施用第一、二級毒品前科，素行堪認不佳，暨其智識、犯罪
    之目的、動機、手段等一切情狀，量處如主文所示之刑，以
    資懲儆。
據上論斷，應依刑事訴訟法第二百七十三條之一第一項、第二百
九十九條第一項前段，毒品危害防制條例第十條第一項、第十七
條第一項、第二十三條第二項，刑法第十一條前段、第四十七條
第一項，判決如主文。
中    華    民    國    99    年    10    月    25    日
                  刑事第十四庭  法  官  黃裕仁
以上正本證明與原本無異。
如不服本判決應於收受判決後十日內向本院提出上訴書狀，並應
敘述具體理由；其未敘述上訴理由者，應於上訴期間屆滿後二十
日內向本院補提理由書（均須按他造當事人之人數附繕本，切勿
逕送上級法院）。
                                書記官  何惠文
中    華    民    國    99    年    10    月    25    日
附錄論罪科刑法條
毒品危害防制條例第十條第一項
施用第一級毒品者，處六月以上五年以下有期徒刑。

司法院資訊處製作；財團法人民間司法改革基金會備份。
